Minutes et répertoires du notaire Louis BOURSIER, janvier 1771 - décembre 1780 (étude XXVII)
Archives nationales
Minutes et répertoires du notaire Louis BOURSIER, janvier 1771 - décembre 1780 (étude XXVII)
MC/ET/XXVII/351 - MC/ET/XXVII/414, MC/RE/XXVII/7
Etude XXVII; Boursier, Louis
Archives nationales de France
Minutes et répertoires: la loi 2008-696 du 15 juillet 2008 relative aux archives a fixé à 75 ans à compter de la date de l'acte, ou à 25 ans à compter de la date du décès de l'intéressé si ce délai est plus bref, le délai de communication des minutes et répertoires des notaires; ce délai est porté à 100 ans à compter de la date de l'acte si le document se rapporte à un mineur (code du Patrimoine, articles L213-2, 4e d et 5e).
Autres documents de l'étude (dossiers de clients, comptabilité...): s'agissant d'archives privées, ces documents sont communicables selon les modalités fixées par le déposant ou le donateur.
Certains documents ne sont pas accessibles en raison de leur mauvais état de conservation.
Versement
Accès aux autres instruments de recherche du notaire Louis BOURSIER
Minutes et répertoires du notaire Louis BOURSIER, 8 janvier 1767 - 11 mars 1803 (étude XXVII)
- Minutes de Louis BOURSIER, janvier 1771 - décembre 1780; MC/ET/XXVII/351 - MC/ET/XXVII/414
  - Minutes. 1771, janvier - février, janvier - février 1771; MC/ET/XXVII/351
    Informations concernant le classement:
    Le niveau inférieur de description, quand il existe, correspond aux minutes d'actes. Toutes les minutes ne sont pas forcément décrites une à une. Les descriptions de ces minutes sont plus ou moins détaillées.
    - Inventaire après décès d'Esprit Pernier, bourgeois de Paris, [maître d'hôtel de la présidente de Tugny], époux de Marie Geneviève Rémion, demeurant rue de Mézières. Quartier du Luxembourg, 22 janvier 1770; MC/ET/XXVII/351
      Origine de l'information:
      Relevé exhaustif dit ' Base Miriad 1 ' des inventaires après décès des études du quartier du Luxembourg, 1770-1790 (études I, VIII, XXVII, XXIX, XLIV, LVIII, LXV, XCI et XCII, soit 5035 actes), par Guillaume Nahon, 1995-2000, avec le concours de Pierre-Yves Louis, 2002 2012 (base de données migrée: voir contexte dans le Plan d’orientation général - Notaires de Paris, guides thématiques du Minutier).
      Date de révision: 2010
      Date de création de la notice: 2002
      inventaire après décès; Mézières (rue de); Pernier, Esprit; Rémion, Marie Geneviève; maître d'hôtel
    - Dépôt de pièces, certaines en anglais (avec le cachet du maire de Chester), concernant la famille Tierney, établie en Angleterre, en Suisse, et à Naples., 5 janvier 1771; MC/ET/XXVII/351
      Fichier dit 'général' XVIIe-XVIIIe siècles, supplément (620 actes), par Claire Béchu et Guillaume Nahon, 1995-2000. (fichier papier entièrement dématérialisé; voir contexte dans le Plan d’orientation général - Notaires de Paris, guides thématiques du Minutier).
      Date de création de la notice: 2009
      dépôt de pièces; Angleterre (Royaume-Uni); Suisse; Naples (Italie); Tierney (famille)
    - Inventaire après décès de François Marie Dominique Ruggiery [ou Ruggieri], artificier ordinaire du roi et de la ville de Paris, époux de Thérèse Justine Céleste Corboran, marchande de modes et de tabac, demeurant rue Vieille-du-Temple, au coin de la rue de Bercy. L'inventaire est poursuivi dans une chambre occupée par le défunt, rue Saint-Lazare aux Porcherons. Quartier Saint-Antoine,Montmartre, 8 janvier 1771; MC/ET/XXVII/351
      inventaire après décès; Bercy (rue de); Porcherons (chemin des); Saint-Lazare (rue); Vieille-du-Temple (rue); Corboran, Thérèse Justin Céleste; Ruggieri, François Marie Dominique; commerçant; commerçant
    - BOULLY (René) + maître et marchand tapissier § Mise en alloué de Louis Alexandre BOULLY, fils mineur de défunt René BOULLY, maître et marchand tapissier, chez Antoine VAUDRELAN, marchand tapissier. Artistes, artisans XVIII/e/; Tapissiers, 9 janvier 1771; MC/ET/XXVII/351
      Artisans XVIIIe siècle, par M. Rambaud et C. Grodecki, 1956-1977 ( fichier papier entièrement dématérialisé; voir contexte dans le Plan d’orientation général - Notaires de Paris, guides thématiques du Minutier).
      Date de révision: 2011-2012
      Date de création de la notice: 2010
      Boully, René
    - VAUDRELAN (Antoine) marchand tapissier; rue de la Jussienne; paroisse Saint-Eustache § Mise en alloué de Louis Alexandre BOULLY, fils mineur de défunt René BOULLY, maître et marchand tapissier, chez Antoine VAUDRELAN, marchand tapissier.Artistes, artisans XVIII/e/Tapissiers, 9 janvier 1771; MC/ET/XXVII/351
      Vaudrelan, Antoine
    - GIDE (Xavier) maître horloger rue Saint-Louis paroisse Saint-Barthélemy § Transport de créance au profit de .. Artistes, artisans XVIII/e/ Horlogers, 14 janvier 1771; MC/ET/XXVII/351
      Gide, Xavier
    - Contrat de mariage entre Bernard Louis Vignon, commis chez M. Jaillot, géographe du roi, et Marie Jeanne Maréchal, en présence d'Antoine François Vignon, horloger, et Jean-Baptiste Michel Renou de Chévigné, dit Jaillot, géographe du roi, 15 janvier 1771; MC/ET/XXVII/351
      Histoire des sciences et des techniques, XVIe-XIXe siècles (337 actes), par Madeleine Jurgens, Xenia Pamfilova, Claire Béchu, Marc Durand, v.1950 - 2005 (fichier papier entièrement dématérialisé; voir contexte dans le Plan d’orientation général - Notaires de Paris, guides thématiques du Minutier).
      Date de création de la notice: 2006
      contrat de mariage; Vignon, Antoine François; Vignon, Bernard Louis; Jaillot; Maréchal, Marie Jeanne; Renou de Chévigné, Jean-Baptiste Michel (dit Jaillot); Jaillot, Jean-Baptiste Michel Renou de Chévigné dit; cartographe; horloger
    - VIGNON (Antoine François) horloger § Mariage entre Bernard Louis VIGNON, commis chez M. Jaillot, géographe, et Marie Jeanne MARÉCHAL, en présence d'Antoine François VIGNON, horloger, et Jean-Baptiste Michel RENOU DE CHEVIGNÉ JAILLOT, géographe du roi. Artistes, artisans XVIII/e/ Horlogers, 15 janvier 1771; MC/ET/XXVII/351
      contrat de mariage; Vignon, Antoine François
    - Contrat de mariage entre Bernard-Louis Vignon, commis chez M. Jaillot, géographe, et Marie-Jeanne Maréchal, sa belle-fille, Etienne-François Robin, libraire, rue des Cordeliers, paroisse Saint-Sulpice., 15 janvier 1771; MC/ET/XXVII/351
      contrat de mariage; Cordeliers (rue des); Robin, Etienne-François; Vignon, Bernard-Louis; Jaillot (M.); Maréchal, Marie-Jeanne; Robin, Etienne-François; cartographe; libraire
    - Inventaire après décès de Jeanne Geneviève Lecointe, veuve en premières noces de Nicolas Moret, notaire royal à Chevreuse, épouse en secondes noces de Barthélemy Guillaume Cornillet, notaire du roi reçu au Châtelet de Paris à la résidence de Chevreuse et greffier du bailliage de la même ville, y demeurant, rue au Beurre., 16 janvier 1771; MC/ET/XXVII/351
      inventaire après décès; Chevreuse (Yvelines); Cornillet, Barthélemy Guillaume; Lecointe, Jeanne Geneviève; Moret, Nicolas; greffier; notaire
    - Inventaire après décès de Jean Pierre Lafitte, gazetier, et de Jeanne Françoise Gredin, sa veuve, demeurant cloître Saint-Etienne-des-Grès. Quartier Saint-Benoît, 21 janvier 1771; MC/ET/XXVII/351
      inventaire après décès; Saint-Etienne-des-Grès (cloître); Gredin, Jeanne Françoise; Lafitte, Jean Pierre
    - GRANGERET (Charles) maître maçon entrepreneur de bâtiments rue des Quatre-Vents paroisse Saint-Sulpice § Délégation de créance et mainlevée.; Artistes, artisans XVIII/e/ Maçons, 21 janvier 1771; MC/ET/XXVII/351
      Grangeret, Charles
    - DELAHAYE (Guillaume Nicolas) graveur du roi place du Chevalier-du-Guet paroisse Saint-Germain-l'Auxerrois § Bail à ferme par Jean PELISSIER, maître menuisier, Guillaume Nicolas DELAHAYE, graveur du roi, et leurs épouses, beaux-frères et belles-soeurs, consorts PETREMENT, du moulin de Courcelotte, paroisse de Vellechevreux, en Franche-Comté., 24 janvier 1771; MC/ET/XXVII/351
      bail; Delahaye, Guillaume Nicolas
    - Pelissier (Jean), maître menuisier, rue des Deux-Écus, paroisse Saint-Eustache § Bail à ferme par Jean Pelissier, maître menuisier, Guillaume Nicolas Delahaye, graveur du roi, et leurs épouses, beaux-frères et belles-soeurs, consorts Petrement, du moulin de Courcelotte, paroisse de Vellechevreux, en Franche-Comté. Artistes, artisans XVIIIe, menuisiers, 24 janvier 1771; MC/ET/XXVII/351
      bail; Pelissier, Jean; Delahaye, Guillaume Nicolas
    - BOULLÉ (Jacques Antoine) marchand faïencier § Transport et mainlevée. Artistes, artisans XVIIIe Faïenciers, 25 janvier 1771; MC/ET/XXVII/351
      Boullé, Jacques Antoine
    - Société entre Pierre-Étienne Laignelet, marchand loueur de chevaux, demeurant rue Neuve et paroisse Saint-Sauveur, et François-Nicolas Laignelet, marchand bijoutier, pour l'exercice de la profession de loueur de chevaux., 30 janvier 1771; MC/ET/XXVII/351
      Contrats de sociétés, 1770-1790, 144 actes passés dans les études du quartier du Luxembourg, par Guillaume Nahon, 1995-2000 (base de données migrée: voir contexte dans le Plan d’orientation général - Notaires de Paris, guides thématiques du Minutier).
      acte de société; Neuve (rue); Laignelet, Pierre-Etienne; Laignelet, François-Nicolas; commerçant; commerçant; orfèvre
    - Inventaire après décès de Michel Cressonnier de Beauplan, écuyer, avocat en parlement, ancien lieutenant général du bailliage royal du comté de Limours, procureur au Châtelet de Paris, époux de Marie Elisabeth Michelle Sallantin, demeurant rue des Fossés-Monsieur-le-Prince. L'inventaire est poursuivi au château de Beauplan [à Saint-Rémy-lès-Chevreuse]. Bibliothèque. Quartier du Luxembourg, 30 janvier 1771; MC/ET/XXVII/351
      Informations complémentaires:
      Précisions sur les lieux: Beauplan (Saint-Rémy-lès-Chevreuse, Yvelines)--Château; Saint-Rémy-lès-Chevreuse (Yvelines)--Beauplan
      inventaire après décès; Fossés-Monsieur-Le-Prince (rue des); Saint-Rémy-lès-Chevreuse (Yvelines); Cressonnier de Beauplan, Michel; Sallantin, Marie Elisabeth Michèle; avocat; magistrat; procureur de justice (Ancien Régime)
    - BARBIER (Charles François) maître horloger quai Pelletier paroisse Saint-Gervais; Artistes, artisans XVIIIe Horloges § Vente à .., du 1/5 d'une maison à la Ferté-Milon., 4 février 1771; MC/ET/XXVII/351
      acte de vente; Barbier, Charles François
    - Transaction et société entre Louis Macré, marchand fabricant de galons, et Denise-Andrée Macré, sa sœur, fille majeure, maîtresse et marchande fabricante passementière boutonnière, demeurant ensemble, rue Saint-Honoré, paroisse Saint-Germain-l'Auxerrois, pour la fabrication et le commerce de galons qu'ils exercent ensemble par association tacite depuis plus de vingt ans., 5 février 1771; MC/ET/XXVII/351
      acte de société; Saint-Honoré (rue); Macré, Louis; Macré, Denise-Andrée; commerçant
    - Inventaire après décès de Gervais Montgrenier, bourgeois de Paris, époux de Marie Gabrielle Barraud, maîtresse couturière, demeurant rue des Cinq-Diamants. Quartier Saint-Jacques-de-la-Boucherie, 5 février 1771; MC/ET/XXVII/351
      inventaire après décès; Cinq-Diamants (rue des); Barraud, Marie Gabrielle; Montgrenier, Gervais; tailleur d'habits
    - VANIER (Pierre Christophe) maître doreur argenteur pont Notre-Dame paroisse Saint-Jacques-de-la-Boucherie § Apprentissage. Artistes, artisans XVIII/e/ Doreurs, 6 février 1771; MC/ET/XXVII/351
      contrat d'apprentissage; Vanier, Pierre Christophe
    - GUYONNET DE LA RUE (Jean Louis) entrepreneur des bâtiments rue Neuve-Guillemin paroisse Saint-Sulpice; Artistes, artisans XVIII/e/ Entrepreneurs de bâtiments § Obligation rapportée., 7 février 1771; MC/ET/XXVII/351
      obligation; Guyonnet de La Rue, Jean Louis
    - Duhamel (François Pierre), marchand orfèvre, rue des Fossés-Saint-Germain-des-Prés, paroisse Saint-Sulpice § Partage de la succession de la belle-mère de .., 17 février 1771; MC/ET/XXVII/351
      partage; Duhamel, François Pierre
    - GRANDIN (François) + marchand tapissier § Titre nouvel d'une rente due par Pierre François GUENÉE, marchand tapissier, et Marie Jeanne ROSSIGNOL, son épouse, veuve en premières noces de François GRANDIN, marchand tapissier. Artistes, artisans XVIII/e/; Tapissiers, 18 février 1771; MC/ET/XXVII/351
      titre nouvel; Grandin, François
    - GUENÉE (Pierre François) marchand tapissier rue du Four paroisse Saint-Sulpice § Titre nouvel d'une rente due par Pierre François GUENÉE, marchand tapissier, et Marie Jeanne ROSSIGNOL, son épouse, veuve en premières noces de François GRANDIN, marchand tapissier; Artistes, artisans XVIII/e/; Tapissiers, 18 février 1771; MC/ET/XXVII/351
      titre nouvel; Guenée, Pierre François
    - Deslandes (Pierre Eustache), marchand orfèvre rue Saint-Éloi, paroisse Saint-Pierre-des-Arcis § Transport de créance par Pierre Eustache Deslandes, marchand orfèvre, au profit de Xavier Gide, maître horloger, artistes, artisans XVIIIe, horlogers, 5 mars 1771; MC/ET/XXVII/351
      transport de droits; Deslandes, Pierre Eustache
  - Minutes. 1771, mars - avril, mars - avril 1771; MC/ET/XXVII/352
    - Inventaire après décès d'Adrienne Boquet, veuve en premières noces de Pierre Guillaume, dit Pommay, et en secondes noces de Pierre Sergent, tous deux boulangers à Issy., 4 mars 1771; MC/ET/XXVII/352
      inventaire après décès; Issy-les-Moulineaux (Hauts-de-Seine); Boquet, Adrienne; Guillaume dit Pommay, Pierre; Guillaume, Pierre; Sergent, Pierre; boulanger
    - GIDE (Xavier) maître horloger rue Saint-Louis paroisse Saint-Barthélemy § Transports de créances sur les sieurs LE MAIGNEN et compagnie, négociants, au profit de ..; Artistes, artisans XVIII/e/ Horlogers, 4 mars 1771 - 5 mars 1771; MC/ET/XXVII/352
    - Dépôt d'une procuration d'Edward Pennant, gentilhomme anglais, résidant à Marseille, rue de Paradis, paroisse Saint-Férréol, à George Waters, écuyer, demeurant rue de Verneuil, paroisse Saint-Sulpice., 6 mars 1771; MC/ET/XXVII/352
      procuration; Marseille (Bouches-du-Rhône); Paradis (rue de); Verneuil (rue de); Pennant, Edward; Waters, George
    - Inventaire après décès de François Gérard Liénard de La Cour, avocat au parlement, ancien secrétaire du chancelier Daguesseau, époux de Marie Nicole Henain, demeurant rue de la Harpe, au collège de Justice. Quartier Saint-André-des-Arts, 18 mars 1771; MC/ET/XXVII/352
      inventaire après décès; Harpe (rue de la); Justice (collège de); Henain, Marie Nicole; Liénard de La Cour, François Gérard; avocat au parlement (Ancien Régime); secrétaire
    - Inventaire après décès d'Elisabeth Dardelle, veuve de Jean François Lemercier, maître tapissier, décédée à l'Hôpital général. Quartier Maubert, 19 mars 1771; MC/ET/XXVII/352
      inventaire après décès; Dardelle, Elisabeth; Lemercier, Jean François; tapissier
    - Société entre Élisabeth-Marguerite Sane, veuve d'Éloi Gueydet, marchand fabricant de galons, et Denis-Éloi Gieudet, son fils, fabricant de galons, demeurant ensemble rue Neuve-Saint-Denis, pour la fabrication et le commerce de ' galons d'or et d'argent, soie et fil '., 4 avril 1771; MC/ET/XXVII/352
      acte de société; Neuve-Saint-Denis (rue); Sane, Elisabeth-Marguerite; Gueydet, Eloi; Gieudet, Denis-Eloi; commerçant
    - Inventaire après décès de François Delettre, domestique, époux de Marie Catherine Laubé, demeurant rue du Four. Quartier du Luxembourg, 4 avril 1771; MC/ET/XXVII/352
      inventaire après décès; Four (rue du); Delettre, François; Laube, Marie Catherine; employé de maison
    - Notoriété du décès de Jean-François-Nicolas Waters, âgé de 12 ans, pensionnaire de la communauté des clercs irlandais du collège des Lombards, rue des Carmes, fils de George Waters, banquier, irlandais de nation, 'établi de son vivant à Paris, rue Sainte-Anne', et d'Anne Franklin, son épouse, inhumé le 12 mars 1762, paroisse Saint-Hilaire-du-Mont, en présence de Jean Waters, son oncle, banquier, rue de Verneuil, paroisse Saint-Sulpice, et autres irlandais., 11 avril 1771; MC/ET/XXVII/352
      notoriété; Carmes (rue des); Sainte-Anne (rue); Verneuil (rue de); Waters, Jean-François-Nicolas; Waters, George; Franklin, Anne; banquier
    - GASPERN (Louis) maître menuisier rue et paroisse Saint-Séverin § Mainlevée. Artistes, artisans VIII/e/ Menuisiers, 11 avril 1771; MC/ET/XXVII/352
      Gaspern, Louis
    - Mainlevées et quittances concernant Guillaume-Nicolas Després, libraire imprimeur du roi et du clergé, rue Saint-Jacques, paroisse Saint-Benoît., 11 avril 1771; MC/ET/XXVII/352
      mainlevée; quittance; Saint-Jacques (rue); Després, Guillaume-Nicolas; libraire; imprimeur
    - Inventaire après décès de Nicolas Hebert, maître fondeur, époux de Marie Madeleine Regnault, demeurant rue Phélipeaux. Quartier Saint-Martin, 16 avril 1771; MC/ET/XXVII/352
      inventaire après décès; Phélipeaux (rue); Hebert, Nicolas; Regnault, Marie-Madeleine; fondeur
    - Inventaire après décès d'Angélique Andrée Rudemare, épouse de Pierre Guérin, marchand distillateur, demeurant rue des Boucheries. Quartier du Luxembourg, 18 avril 1771; MC/ET/XXVII/352
      inventaire après décès; Boucheries (rue des); Guerin, Pierre; Rudemare, Angélique Andrée; distillateur
    - MOURETTE (Pierre Michel) architecte du roi rue du Petit-Bourbon paroisse Saint-Sulpice § Notoriété du décès de frère Joseph SUREAU, prêtre de maison de l'Oratoire de Juilly, attestée par .. Artistes, artisans XVIIIe Architectes, 19 avril 1771; MC/ET/XXVII/352
      Mourette, Pierre Michel
    - FONTAINE (Jean René) secrétaire des commandements du duc d'Orléans § Dépôt du testament olographe de Jean René FONTAINE, secrétaire des commandements du duc d'Orléans, par lequel il prie son maître d'accorder une pension viagère de 1000 livres à la nommée Ludivine, âgée de six ans, 'sans état et sans bien', élevée chez la demoiselle DUBOIS l'aînée, de la Musique du roi et de l'Académie royale de musique. 'Il serait bien à désirer que sa vocation la portât à la retraite et au cloistre; mais s'il en est autrement, il faut que mon légataire universel tâche de la pourvoir convenablement, et surtout qu'il s'oppose à ce qu'on la destine pour le Spectacle'. Fichier général XVIII/e/, 20 avril 1771; MC/ET/XXVII/352
      Fichier dit 'général' XVIIe-XVIIIe siècles, par le personnel du Minutier, 1954-1999 ( fichier papier entièrement dématérialisé; voir contexte dans le Plan d’orientation général - Notaires de Paris, guides thématiques du Minutier).
      testament; Fontaine, Jean René
    - Tiron de Nanteuil (Jean Marie), orfèvre bijoutier du roi, place Dauphine, paroisse Saint-Barthélemy § Obligation par Louis de Périé, baron d'Ussau, gouverneur de Saint-Jean-de-Luz, envers .., de la somme de 3120 livres pour marchandises de bijoux fournies au baron d'Ussau pour son mariage; Artistes, artisans XVIIIe, orfèvres, 22 avril 1771; MC/ET/XXVII/352
      contrat de mariage; obligation; Tiron de Nanteuil, Jean Marie
    - Inventaire après décès de Jean René Fontaine, écuyer, conseiller secrétaire des commandements, maison, domaines et finances du duc d'Orléans, secrétaire et agent général de la province du Dauphiné, demeurant au Palais Royal. L'inventaire est poursuivi aux petites écuries d'Orléans, rue Saint-Honoré, à côté du Palais Royal, dans une pièce où ont été entreposés les meubles et effets qui garnissaient l'appartement du défunt à l'hôtel d'Orléans à Versailles, rue de la Surintendance. Quartier du Palais-Royal, 25 avril 1771; MC/ET/XXVII/352
      Précisions sur les lieux: Versailles (Yvelines)--Surintendance (rue de la, hôtel d'Orléans)
      inventaire après décès; Palais Royal; Saint-Honoré (rue); Versailles (Yvelines); Fontaine, Jean René; administrateur auxiliaire (Ancien Régime); intendant particulier (Ancien Régime)
    - DEWER (Lambert) maître graveur rue de la Calandre paroisse Saint-Germain-le-Vieux; Artistes, artisans XVIIIe Graveurs § Bail., 26 avril 1771; MC/ET/XXVII/352
      bail; Dewer, Lambert
    - Obligation et remboursement concernant Guillaume-Nicolas Després, libraire imprimeur du roi et du clergé, rue Saint-Jacques, paroisse Saint-Benoît., 28 avril 1771; MC/ET/XXVII/352
      obligation; indemnité; Saint-Jacques (rue); Després, Guillaume-Nicolas; libraire; imprimeur
    - Inventaire après décès d'Antoinette Gérard, veuve d'Yves Guillaume Bréban, maître rubanier, demeurant rue du Faubourg Saint-Denis, dans une maison appelée le Bon-Pasteur. Quartier Saint-Denis, 28 avril 1771; MC/ET/XXVII/352
      inventaire après décès; Bon Pasteur (enseigne du); Cherche-Midi (rue du); Faubourg-Saint-Denis (rue du); Breban, Yves Guillaume; Gerard, Antoinette; tisserand
    - Limonadier (fonds de commerce de) rue des Vieux-Augustins paroisse Saint-Eustache § Vente d'un fonds de commerce de Limonadier. P.J.: État du mobilier., 30 avril 1771; MC/ET/XXVII/352; XVIII/e/
      acte de vente
  - Minutes. 1771, mai - juin, mai - juin 1771; MC/ET/XXVII/353
    - Inventaire après décès de Marie Thérèse Menequin, demeurant carrefour Saint-Benoît, épouse de Sulpice Garin, maître boulanger, veuf en premières noces de Madeleine Françoise Delamarre. Quartier Saint-Germain-des-Prés, 3 mai 1771; MC/ET/XXVII/353
      inventaire après décès; Saint-Benoît (carrefour); Delamarre, Madeleine Françoise; Garin, Sulpice; Menequin, Marie Thérèse; boulanger
    - VINCENT (Antoine), peintre, vernisseur du roi Petites Écuries du roi rue du Faubourg-Saint-Denis paroisse Saint-Laurent § Quittance. Artistes, artisans XVIIIe Peintres, 3 mai 1771; MC/ET/XXVII/353
      quittance; Vincent, Antoine
    - Inventaire après décès de Marguerite Barbe Huré, veuve en premières noces d'Antoine Petit, maître boulanger, épouse en secondes noces de Nicolas François Pernault, peintre de l'académie de Saint-Luc, demeurant rue Palatine. Quartier du Luxembourg, 4 mai 1771; MC/ET/XXVII/353
      inventaire après décès; Palatine (rue); Hure, Marguerite Barbe; Petit, Antoine; boulanger; peintre; peintre
    - PETIT (Antoine Raphaël), peintre, de l'académie de Saint-Luc rue des Canettes paroisse Saint-Sulpice § Inventaire après décès de Marguerite Barbe HURÉ, veuve en premières noces d'Antoine PETIT, maître boulanger, épouse en secondes noces de Nicolas François PERNAULT, peintre de l'académie de Saint-Luc, à la requête de ce dernier et d'Antoine Raphaël PETIT, peintre de l'académie de Saint-Luc, fils de la défunte et de son premier mari. Artistes, artisans XVIIIe Peintres, 4 mai 1771; MC/ET/XXVII/353
      inventaire; Petit, Antoine Raphaël; Huré, Marguerite Barbe; Petit, d'Antoine; Pernault, Nicolas François
    - PERNAULT (Nicolas François), peintre de l'académie de Saint-Luc, rue Palatine paroisse Saint-Sulpice § Inventaire, après décès de Marguerite Barbe HURÉ, veuve en premières noces d'Antoine PETIT, maître boulanger, épouse en secondes noces de Nicolas François PERNAULT, peintre de l'académie de Saint-Luc, à la requête de ce dernier et d'Antoine Raphaël PETIT, peintre de l'académie de Saint-Luc, fils de la défunte et de son premier mari. Outils et couleurs. Artistes, artisans XVIIIe Peintres, 4 mai 1771; MC/ET/XXVII/353
      inventaire; Pernault, Nicolas François; Huré, Marguerite Barbe; Petit, d'Antoine; Pernault, Nicolas François; Petit, d'Antoine Raphaël
    - BUNON (Antoine Robert) maître horloger rue Coquillière paroisse Saint-Eustache § Cautionnement., 4 mai 1771; MC/ET/XXVII/353
      Bunon, Antoine Robert
    - Inventaire après décès de Marie Jeanne Angélique Moutard, épouse de Thomas François Stanley, horloger, demeurant rue Sainte-Marguerite. Quartier Saint-Germain-des-Prés, 13 mai 1771; MC/ET/XXVII/353
      inventaire après décès; Sainte-Marguerite (rue); Moutard, Marie Jeanne Angélique; Stanley, Thomas François; horloger